臺灣高等法院刑事判決
109年度上易字第40號
上訴人  蔡欣妤
即被告          
              
               （法務部○○○○○○○○○執行）
上列上訴人被告因違反毒品危害防制條例案件，不服臺灣桃園地
方法院107年度審易字第3153號，中華民國108年9月26日第一審
判決（起訴案號：臺灣桃園地方檢察署107年度毒偵字第5464號
）提起上訴，判決如下：
    主  文
上訴駁回。
    理  由
一、不服地方法院第一審判決上訴，須提出上訴書狀，並敘述具
    體理由，為上訴必備程式。所提書狀未敘述上訴理由，或僅
    曾以言詞陳述上訴理由，應於上訴期間屆滿後20日內補提理
    由書於原審法院。原審法院認逾期未補提上訴理由，應定期
    間先命補正；逾期未補正，為上訴不合法律上程式，應以裁
    定駁回。如已提出上訴理由，但所提非屬具體理由，則由第
    二審法院以上訴不合法律上程式，判決駁回。刑事訴訟法第
    350條、第362條與第367條明文規定。
二、原判決認定被告蔡欣妤施用第二級毒品犯行已經被告坦白承
    認。獲案時所採集之尿液經送請檢驗證實呈安非他命及甲基
    安非他命陽性反應，有桃園市政府警察局桃園分局尿液暨毒
    品檢驗真實姓名與編號對照表、臺灣檢驗科技股份有限公司
    濫用藥物檢驗報告（檢體編號D-0000000號）自願受搜索同
    意書、桃園市政府警察局桃園分局搜索扣押筆錄、扣押物品
    目錄表、扣案毒品及吸食器可憑，犯罪事證明確。審酌被告
    曾經戒癮治療緩起訴處分及刑事訴追，再施用第二級毒品甲
    基安非他命，考量坦承犯行，施用毒品本質上是自戕行為，
    參酌其犯罪動機、目的、手段、智識程度及生活狀況等一切
    情狀，就所犯毒品危害防制條例第10條第2項施用第二級毒
    品罪，累犯，量處有期徒刑7月；扣案吸食器3組均沒收。原
    判決認事用法，並無不當或違法。
三、被告上訴意旨略以：被告坦承犯行，積極配合警方蒐證，原
    審量刑過重。然查，被告自民國101年間起涉及毒品先後經
    判處有期徒刑3月、3月、6月、3月、4月、7月、8月、5月；
    販賣第二級毒品罪3年10月、3年8月確定，在監執行中，有
    本院被告前案紀錄表可憑。本案犯行構成累犯，具有法定加
    重事由，原審斟酌上述科刑情狀，判處有期徒刑7月，已經
    從輕量刑。被告上訴指稱原審量刑過重，並無新事證可推翻
    原審認定，不足以認原判決有何不當或違法，應認實質上未
    符合敘明具體理由要件，核屬不合法律上程式。上訴不合法
    ，不經言詞辯論判決駁回上訴。
據上論結，依刑事訴訟法第367條前段、第372條，判決如主文。
中　　華　　民　　國　  109　　年　　1　　月　　20　　日
                    刑事第二庭  審判長法　官  周盈文
　　　　　　　　　　　　　　　　      法　官  錢建榮
　　　　　　　　　　　　　　　        法　官  郭豫珍
以上正本證明與原本無異。
不得上訴。
                                      書記官  高楚安
中　　華　　民　　國　　109 　年　　1 　　月　　21　　日